臺灣板橋地方法院刑事判決　　　　　　100年度交訴字第199號
公　訴　人　臺灣板橋地方法院檢察署檢察官
被　　　告　陳季陽
上列被告因過失致死案件，經檢察官提起公訴（100 年度偵字第
5557號），被告於準備程序中就被訴事實為有罪之陳述，經本院
合議庭裁定由受命法官獨任進行簡式審判程序，並判決如下：
    主  文
陳季陽犯業務過失致人於死罪，處有期徒刑肆月，如易科罰金，
以新臺幣壹仟元折算壹日。緩刑參年。
    事  實
一、陳季陽受僱於長榮開發股份有限公司擔任曳引車司機，為從
    事駕駛業務之人，於民國100 年1 月16日上午5 時30分許，
    駕駛車牌號碼母車8E-412號、子車CD-40 號營業曳引車，沿
    新北市○○區○○路1 段往鶯歌方向行駛，行經新北市○○
    區○○路1 段383 號前，其本應注意汽車停車時，禁止臨時
    停車處所不得停車，而依當時情形又無何不能注意之情事，
    竟疏未注意，違規佔用上揭路段之快車道停車，形成道路障
    礙，適有彭致群騎乘車牌號碼015-BTG 號重型機車，沿新北
    市○○區○○路1 段往同方向行駛至該處，因陳季陽所駕駛
    之上揭曳引車左側車身佔用快車道停放，而彭致群酒後騎乘
    上揭重型機車，未注意車前狀況亦有疏失，致彭致群上揭機
    車撞擊陳季陽上揭曳引車之左側車身，彭致群因此人車倒地
    ，並受有肋骨第5 根閉鎖性骨折、顱底骨折、臉部開放性傷
    口、右側鎖骨閉鎖性骨折、創傷性氣血胸未提及胸腔開放性
    傷口等傷害，嗣經警到場處理，並將彭致群送往財團法人恩
    主公醫院急救，仍於同日上午7 時3 分許，因頭胸部外傷導
    致之創傷性休克死亡。
二、案經新北市政府警察局三峽分局移送臺灣板橋地方法院檢察
    署檢察官偵查起訴。
    理  由
一、本件被告陳季陽所犯係死刑、無期徒刑、最輕本刑為3 年以
    上有期徒刑以外之罪，其於準備程序中就前揭被訴事實為有
    罪之陳述，經受命法官告知簡式審判程序之旨，並聽取其與
    公訴人之意見後，本院合議庭認為適宜由受命法官獨任進行
    簡式審判程序，爰依刑事訴訟法第273 條之1 第1 項規定，
    裁定由受命法官獨任進行簡式審判程序，合先敘明。
二、上揭犯罪事實，業據被告陳季陽於偵查及本院審理中坦承不
    諱，並有道路交通事故現場圖、道路交通事故調查報告表（
    一）（二）各1 份、道路交通事故照片20張、案發現場監視
    器錄影光碟1 片、監視器錄影翻拍照片3 張、新北市政府警
    察局三峽分局現場勘察報告1 份、財團法人恩主公醫院恩乙
    診字第乙0000000000號診斷證明書1 紙、臺灣板橋地方法院
    檢察署100 石甲字第049 號相驗屍體證明書、檢驗報告書各
    1 份、相驗照片24張在卷可稽。又按快車道不得臨時停車，
    道路交通安全規則第111 條第1 項第1 款定有明文，被告既
    考領有合格駕照，且以駕駛營業曳引車為業，對於上開交通
    安全規則自應知之甚稔，詎其竟將上揭曳引車違規停放於上
    揭地點，致上揭曳引車左側車身超出快車道之路面，形成道
    路障礙，導致被害人騎乘機車撞擊該曳引車之車身而肇事，
    因認被告就本件交通事故之發生應有過失，卷附之新北市政
    府車輛行車事故鑑定委員會鑑定意見書1 份亦採相同意見，
    又被害人因上揭車禍而發生死亡之結果，是被告之過失行為
    與被害人之死亡結果間，有相當因果關係甚明，是被告上揭
    自白核與事實相符，應堪採信。綜上，本件事證明確，被告
    上揭之犯行洵堪認定，自應依法論科。
三、刑法上所謂業務，係指個人基於其社會地位繼續反覆所執行
    之事務，包括主要業務及其附隨之準備工作與輔助事務在內
    （最高法院89年度台上字第8075號判例參照）。查被告以駕
    駛營業曳引車載送貨物為業，為從事業務之人，業據其於偵
    查及本院審理中供承在卷，是核被告所為，係犯刑法第276
    條第2 項之業務過失致人於死罪。被告於肇事後留置現場，
    於犯罪被發覺前，向前來處理之警員當場承認為肇事人，進
    而接受裁判，有新北市政府警察局三峽分局道路交通事故肇
    事人自首情形紀錄表1 紙在卷可查，被告於其上開犯罪未經
    發覺前，即向警員自承犯罪之事實，並接受裁判，核與自首
    要件相符，應依刑法第62條前段規定減輕其刑。爰審酌被告
    駕駛曳引車違規停車，導致被害人死亡之不可回復之損害，
    其行為應予非難，惟念其犯後坦承犯行，態度良好，並與被
    害人家屬王碧玉達成調解，有新北市三峽區調解委員會調解
    書1 紙（本院卷第26頁）在卷可參，信其顯有悔意，並兼衡
    其過失程度、被害人就本件車禍之發生亦與有過失等一切情
    狀，量處如主文所示之刑，並諭知易科罰金之折算標準。末
    查，被告未曾因故意犯罪受有期徒刑以上刑之宣告，有臺灣
    高等法院被告前案紀錄表附卷可憑，其因一時失慮，偶罹刑
    典，事後已坦承犯行，深具悔意，並已與被害人家屬達成調
    解，並已給付所有之和解金，而取得被害人家屬之宥恕（本
    院卷第27頁），本院認其經此刑之宣告後，應知警惕而無再
    犯之虞，因認暫不執行其刑為當，爰依刑法第74條第1 項第
    1 款之規定，宣告緩刑3 年，以啟自新。
據上論斷，應依刑事訴訟法第273 條之1 第1 項、第299 條第1
項前段，刑法第276 條第2 項、第62條前段、第41條第1 項前段
，第74條第1 項第1 款，刑法施行法第1 條之1 第1 項、第2 項
前段，判決如主文。
本案經檢察官李美金到庭執行職務。
中    華    民    國   100    年    8     月    31    日
                      交通法庭  法  官  張誌洋
以上正本證明與原本無異
如不服本判決，應於判決送達後10日內敘明上訴理由，向本院提
出上訴狀 (應附繕本) ，上訴於臺灣高等法院。其未敘述上訴理
由者，應於上訴期間屆滿後20日內向本院補提理由書「切勿逕送
上級法院」。
                                書記官  張桐嘉
中    華    民    國   100    年    8     月    31    日
附錄本案論罪科刑法條全文：
中華民國刑法第276條
（過失致死罪）
因過失致人於死者，處 2 年以下有期徒刑、拘役或 2 千元以下
罰金。
從事業務之人，因業務上之過失犯前項之罪者，處 5 年以下有
期徒刑或拘役，得併科 3 千元以下罰金。